【裁判字號】    95,易,1235
【裁判日期】    951103
【裁判案由】    毒品危害防制條例
【裁判全文】
臺灣士林地方法院刑事判決              95年度易字第1235號
公  訴  人  臺灣士林地方法院檢察署檢察官
被      告  甲○○
上列被告因毒品危害防制條例案件，經檢察官提起公訴（95年度
毒偵字第1552號），被告於本院準備程序中就被訴事實為有罪之
陳述，本院合議庭裁定由受命法官獨任進行簡式審判程序，並判
決如下：
    主  文
甲○○施用第二級毒品，累犯，處有期徒刑陸月，如易科罰金，
以新台幣壹仟元折算壹日。
    事實及理由
一、犯罪事實：
    甲○○前於民國88年因施用毒品案件，經臺灣臺北地方法院
    以88年度毒聲字第2447號裁定送觀察、勒戒後，認無繼續施
    用毒品傾向，經臺灣臺北地方法院檢察署檢察官於88年12月
    8 日，以88年度毒偵字第41號為不起訴處分，並於88年12月
    9 日釋放出所。復於94年間因施用第二級毒品案件，經臺灣
    臺北地方法院檢察署檢察官以94年度毒偵字第401 、581 號
    聲請簡易判決處刑，經臺灣臺北地方法院94年8 月10日以94
    年度簡字第1269號判決處有期徒刑4 月確定，甫於95年1 月
    5 日易科罰金執行完畢。詎仍未戒除毒癮，復於觀察勒戒執
    行完畢釋放後5 年內再犯施用毒品罪，經法院判決有罪確定
    後，又基於施用第2 級毒品安非他命之犯意，於95年7 月9
    日上午11時許，在臺北縣汐止市○○○路500 巷16號住處，
    將安非他命置於吸食器內燒烤，以鼻子吸食煙霧方式，施用
    第2 級毒品安非他命1 次，嗣為警於同年7 月11日晚上7 時
    15分許，為警持搜索票在臺北市○○區○○路465 巷14弄15
    號4 樓韓子洋住處查獲，經警採集其尿液送驗，結果呈甲基
    安非他命陽性反應，始查悉上情。
二、證據名稱：
  (一)被告自白：被告甲○○於警詢、檢察官偵查及本院準備程序
    、審理中自白上述犯罪事實，其任意自白核與下列事證相符
    ，自應採為證據（偵查卷第13頁、第41至42頁、本院95年10
    月27日準備程序及同日審判筆錄）。
  (二)書證：
  臺灣檢驗科技股份有限公司95年7 月28日CH/2006/70702 號
    濫用藥物尿液檢驗報告各1 紙（附於偵查卷第29頁）：被告
    經警查獲後採集之尿液檢體經檢驗結果，均呈甲基安非他命
    陽性反應。按目前常用檢驗尿液中是否有毒品反應之方法，
    其以酵素免疫分析法為初步篩檢者，因對於類似結構之成分
    ，亦可能產生反應（即所謂偽陽性），故需再採用另一種不
    同分析原理之檢驗方法進行確認；如經行政院衛生署認可之
    檢驗機構採用氣相層析質譜儀分析法進行確認者，即不致產
    生偽陽性反應；此經行政院衛生署管制藥品管理局以92 年6
    月20日管檢字第0920004713號函釋明在案（見行政院衛生署
    管制藥品管理局「濫用藥物檢驗相關解釋彙編」，94年3 月
    ）。查被告為警查獲後所採集之尿液檢體，經臺灣檢驗科技
    股份有限公司採取初步檢驗（酵素免疫分析法）及確認檢驗
    （氣相層析質譜儀分析法）之雙重檢驗方式，檢驗結果呈甲
    基安非他命之陽性反應已如前述，依上開報告所示，其所進
    行者已包括初步檢驗及確認檢驗等過程，不致出現偽陽性反
    應，故其檢驗結果，核足據為對被告為不利之認定。
  臺灣臺北地方法院檢察署88年度毒偵字第41號為不起訴處分
    書、臺灣臺北地方法院檢察署檢察官94年度毒偵字第401 、
    581 號聲請簡易判決處刑書、臺灣臺北地方法院94年度簡字
    第1269號刑事判決、法務部全國檢察官線上查詢刑案人犯在
    監所最新資料報表、臺灣高等法院被告前案紀錄表各1 份：
    被告於前案觀察、勒戒處分執行完畢釋放後，復於5 年內再
    犯施用第二級毒品之罪名，經法院判決有罪確定後，又被訴
    其再犯毒品危害防制條例第10條第2 項之罪名，依上開規定
    ，其犯罪之訴追條件已經具備。
  (三)綜上積極證據，上述犯罪事實已得確切之證明，被告犯行堪
    以認定，應依法論罪科刑。
三、論罪及科刑之理由：
  (一)核被告甲○○所為，係犯毒品危害防制條例第10條第2 項之
    施用第二級毒品罪。被告因施用第二級毒品安非他命而持有
    第二級毒品安非他命，其持有之低度行為為施用之高度行為
    所吸收，不另論罪。
  (二)被告曾受有前揭犯罪事實欄所載之科刑及執行完畢紀錄，有
    本院卷附臺灣高等法院被告全國前案紀錄表可按，其於5 年
    以內故意再犯有期徒刑以上之本罪者，為累犯，應依刑法第
    47條第1 項之規定加重其刑。
  (三)本院審酌被告前已因施用毒品案件，經裁定觀察、勒戒，並
    判處罪刑確定後，猶未能戒除毒癮，仍施用足以導致精神障
    礙及生命危險之成癮性毒品，足見其缺乏拒用毒品之決心，
    並其所犯施用毒品之犯罪係戕害自身健康之行為，於他人尚
    不致造成損害及被告犯罪後自警偵訊及本院審理時均坦承犯
    行之態度、現已有固定工作等一切情狀，量處如主文所示之
    刑，併諭知易科罰金之折算標準，以示懲儆。
四、應適用之法條：
    刑事訴訟法第273 條之1 第1 項、第299 條第1 項前段、第
    310 條之2 、第454 條，毒品危害防制條例第10條第2 項，
    刑法第47條第1 項、第41條第1 項前段。
五、上訴方式之曉示：
    如不服本判決，得於收受送達後10日內，向本院提出上訴書
    狀，上訴於臺灣高等法院。
本案經檢察官吳維雅到庭執行職務。
中    華    民    國    95    年    11    月     3    日
                  刑事第五庭法  官  汪梅芬
以上正本證明與原本無異。
如不服本判決，應於判決送達10日內，本院提出上訴。
                            書記官  張成龍
中    華    民    國    95    年    11    月    3     日
附錄本判決論罪之法條全文
毒品危害防制條例第10條第2 項：
施用第二級毒品者，處 3 年以下有期徒刑。


司法院資訊處製作；財團法人民間司法改革基金會備份。
